【裁判字號】    90,裁,331
【裁判日期】    900518
【裁判案由】    聲請停止執行
【裁判全文】
最  高  行  政  法  院  裁  定                      九十年度裁字第三三一號
    抗  告  人  乙○○
    訴訟代理人  甲○○
右抗告人因與相對人國立聯合技術學院間退學事件，不服中華民國八十九年十月三十
一日臺中高等行政法院八十九年度停字第九號裁定，提起抗告，本院裁定如左︰
    主  文
抗告駁回。
抗告訴訟費用由抗告人負擔。
    理  由
一、按行政訴訟繫屬中，行政法院認為原處分之執行，將發生難於回復之損害，且有
    急迫情事者，固得依職權或依聲請裁定停止執行。惟執行停止之目的，在於停止
    原行政處分之效力、處分之執行或程序之續行，自須該行政處分尚未執行完畢，
    始得認其聲請有利益。本件抗告人在原審聲請意旨略謂：伊於八十七學年度第一
    學期學業成績不及格科目之學分數，超過該學期所修學分之二分之一，但相對人
    既然允許伊暑假補修學分，即不得命令伊退學，惟相對人竟於八十八年八月四日
    以聯合進字第八八○二○號函通知伊退學，顯然違背憲法賦予學生受教育之權利
    ，爰聲請停止該退學處分之執行云云。原裁定則以：抗告人八十七學年度第一、
    第二學期修習學分總數為十六及十五學分，抗告人不及格學分數分別為十及九學
    分，因學期學業成績不及格科目之學分數，連續兩學期達修習學分總數二分之一
    ，相對人爰依專科學校學生學籍規則第二十六條、國立聯合技術學院附設專科部
    學則第二十七條第六款之規定，於八十八年八月四日以聯合進字第八八○二○號
    函予以退學處分，此有抗告人八十七學年度成績表、退學通知函各一年附卷可稽
    。又按重（補）修實得學分及成績均應與各學期學分成績分別計算，專科學校學
    生重（補）修處理要點第三點第七款定有明文。抗告人固於八十八年暑假補修其
    八十七學年度第一學期不及格之學分科目，惟暑修成績及格科目不得抵免上學期
    不及格科目之學分。相對人乃於八十九年九月十四日以聯進字第八八○二六號函
    將該校進修推廣部八十七學年度退學學生名冊報請教育部備案，亦有該函存足
    憑。參酌司法院大法官釋字第三八二號解釋理由書「受理學生退學或類此處分爭
    訟之機關或法院，對於其中涉及學生之品行考核學業評量或處分方式之選擇，應
    尊重教師及學校本於專業及對事實真相之熟知所為之決定，僅於其判斷或裁量違
    法或顯然不當時，得予撤銷或變更。」之意旨，該校所為之退學處分，於法並無
    不合，亦無判斷或裁量違法或顯然不當，原處分自無不合。是抗告人既經相對人
    退學處分，且已報請教育部備案，抗告人復自八十八學年度起即未到校註冊上課
    ，原處分業已執行完畢，依首開說明，本件已無再聲請停止執行之餘地，抗告人
    聲請停止原處分之執行，尚非法之所許，乃予駁回，經核並無違誤。抗告意旨仍
    執陳詞，指稱原退學處分顯有違法，伊未於八十八學年度到校註冊上課，係因相
    對人違法退學所致，不可歸責予伊云云，但查原退學處分並無違誤，業據原審法
    院判決駁回其訴，並經本院九十五年度判字第八五一號駁回其上訴確定在案，足
    見本件抗告難謂為有理由，應予駁回。
二、依行政訴訟法第二百七十二條、第一百零四條、民事訴訟法第四百九十二條第一
    項、第九十五條、第七十八條，裁定如主文。
中    華    民    國     九十        年      五      月      十八       日
                    最 高 行 政 法 院  第 三 庭
                                審 判 長 法  官      曾  隆  興
                                         法  官      劉  鑫  楨
                                         法  官      徐  樹  海
                                         法  官      鄭  淑  貞
                                         法  官      林  家  惠
右  正  本  證  明  與  原  本  無  異
                                         法院書記官  陳  盛  信
中    華    民    國     九十        年      五      月      十八       日


司法院資訊處製作；財團法人民間司法改革基金會備份。
